【裁判字號】    94,易,1580
【裁判日期】    950512
【裁判案由】    竊盜
【裁判全文】
臺灣桃園地方法院刑事判決              94年度易字第1580號
公  訴  人  臺灣桃園地方法院檢察署檢察官
被      告  己○○
上列被告因竊盜案件，經檢察官提起公訴（94年度偵字第11230
號），本院判決如下：
    主  文
己○○竊盜，處有期徒刑捌月。
    事  實
一、己○○係健龍汽車貨運有限公司之司機，負責運送大億交通
    工業製造股份有限公司（下稱大億交通公司）所生產之汽車
    燈具至桃園縣中壢市○○路○ 段705 號福特汽車股份有限公
    司（下稱福特公司），熟知福特公司廠區配置及內部物料控
    管情形，認為有機可乘，竟意圖為自己不法之所有，於民國
    94 年6月7 日中午12時許，駕駛車號IZ-636號箱式貨車，運
    送汽車零件至福特公司工廠廠區內，先將汽車頭尾燈36個共
    9 箱（1 箱4 個）下貨交由福特公司收貨人員丙○○清點驗
    收後，趁丙○○離去倉庫而由其自己獨自將汽車頭尾燈搬進
    廠區本地物料倉庫儲位區內之機會，將汽車尾燈32個連同箱
    子佯裝係回收之空箱，利用倉庫內部通道先搬至工廠內「MP
    PO」區後方之空籃區，嗣丙○○返回本地物料倉庫儲位區內
    清點，發覺並無當日由己○○所卸載之尾燈，通知福特公司
    倉庫組長丁○○前往己○○所駕駛之貨車檢查，第一次在停
    放於本地物料倉庫區前之IZ -636 號貨車內檢查未發現異狀
    ，遂加以放行，仍由己○○依原訂路程至各倉庫回收空箱，
    迨己○○前往「MPPO」區後方空籃區回收空箱時，利用收拾
    汽車零件空箱之機會，將其原藏放於該處之8 箱汽車尾燈使
    用空箱為掩護，以一次搬運5 個箱子，最上層為空箱，下層
    每箱放置4 個尾燈之方式搬至其所駕駛之貨車車廂內前段，
    而竊取福特公司所有業經點交完成之汽車尾燈32個得手，福
    特公司人員因仍未尋獲上開尾燈32個，乃再由大億交通公司
    在福特公司之駐廠人員乙○○與丁○○趕往「MPPO」區後方
    空籃區攔檢己○○之貨車，終在己○○之貨車廂前段發現上
    開失竊之汽車尾燈8箱共32個，並報警處理後，始悉上情。
二、案經桃園縣政府警察局中壢分局報請臺灣桃園地方法院檢察
    署檢察官偵查起訴。
    理  由
一、訊據被告己○○於本院審理中矢口否認有何竊盜犯行，並辯
    稱：當時伊卸貨交由福特公司人員點交後，伊再將汽車頭尾
    燈共36個搬進倉庫儲位區，後來伊到倉庫外原來下貨的地方
    附近收空箱，福特公司人員有到伊車上查看，但沒有發現異
    狀，伊就將車子開到倉庫後面收空箱，福特公司人員又再來
    查一次，就看到伊車上擺放的空箱內有尾燈32個，伊不知為
    何收回的箱子內有上開汽車尾燈云云。經查：
  (一)被告係健龍貨運公司僱用之司機，已前往福特公司送貨數月
    餘，其每次載運大億交通公司之汽車零件至福特公司交貨，
    均係先將車上所載運之各型汽車零件依序在所屬之物料倉庫
    一一卸貨完畢後，再回頭依序至各物料倉庫前堆放空箱區，
    將該空箱回收，最後再至「MPPO」區後方空籃區回收空箱；
    於94年6 月7 日中午12時許，被告駕駛車號IZ-636號箱式貨
    車，運送汽車零件至桃園縣中壢市○○路○ 段705 號福特公
    司工廠廠區內，將汽車頭尾燈9 箱共36個下貨交由福特公司
    收貨人員丙○○清點驗收後，由被告獨自將已點交之汽車頭
    尾燈搬進本地物料倉庫內貨架等情，業據被告於警詢、偵查
    及本院審理中所坦承不諱，嗣後因福特公司收貨人員丙○○
    發覺被告所交付之尾燈有短少之情況，經通知福特公司倉庫
    組長丁○○查明，第一次在本地物料倉庫前右側之回收空箱
    處，由丁○○至被告車廂內查看，惟並未發現異狀，乃對被
    告之貨車放行，迨被告再前往廠區內「MPPO」區後方空籃區
    回收空箱時，經大億交通公司派駐在福特公司之駐廠人員乙○○與丁○○在被告上開貨車廂前段發現當天驗收完成而失
    竊之汽車尾燈32個等情，業經被告於本院審理中供述及證人
    丙○○、丁○○、乙○○於本院審理中證述明確（本院95年
    3 月15日審判筆錄第3 至25頁、95年4 月28日審判筆錄第11
    至22頁），並有福特公司經理甲○○出具之贓物認領保管單
    1 張、被告駕駛之貨車暨車尾燈照片9 張、福特公司廠區平
    面圖2 張（偵卷第20至22頁、第59頁）可參。
  (二)被告雖辯稱：不知道當天交貨之尾燈32個為何會在伊車上云
    云，惟查，被告於本院審理中既稱：當天搬運回收空箱都是
    由伊獨自完成，亦不可能有忘記卸貨之情況等語（本院95年
    4 月28日審判筆錄第26頁），而裝載上開尾燈之空箱重1.57
    公斤，尾燈每個重達1.25公斤等情，業經檢察官於偵查中勘
    驗明確（偵卷第57頁），被告為專職送貨人員，又已前往福
    特公司送貨數月餘，而當天也曾在廠區內送貨及回收其他空
    箱，自足以分辨空箱與箱子內裝載物品時重量之差別，其辯
    稱不知失竊的8 箱尾燈為何會在其車上，孰能置信；又被告
    當天係以1 疊5 箱之方式搬運，為其所自承，而所查獲裝有
    尾燈之箱子，其最上方均放置1 空箱，而底下4 箱為裝有失
    竊之汽車尾燈等情，業經福特公司安全主管戊○○於本院審
    理中證述明確，並有查獲被告車輛放置尾燈後之現場照片5
    張（偵卷第20至22頁）可稽，顯見被告將其所竊得之8 箱尾
    燈，分為2 疊，其上均各覆以1 空箱以避人耳目，防人追查
    之企圖至為明確，再參酌福特公司人員係於第二次前往「MP
    PO」區後方空籃區檢查時，才查獲上開尾燈，且查獲尾燈之
    位置又係在被告駕駛之貨車車箱前段，已如前所述，綜上事
    證，顯見被告係於搬運汽車頭尾燈至本地物料倉庫儲位區時
    ，利用福特公司內部控管之疏失，經由倉庫通道，先行將所
    竊取放有尾燈之8 個箱子偽裝成空箱搬至「MPPO」區後方空
    籃區，迨至各倉庫區依序完成卸貨及回收空箱後，最後至「
    MPPO」區後方空籃區回收空箱時，再將前藏放於該處之尾燈
    8 箱共32個搬運上車之事實至為明確，是被告空言辯稱：不
    知道尾燈為何在伊車內找到云云，自難以採信。
  (三)被告另辯稱：當天福特公司廠區有監視設備，請求調閱當時
    監視設備之錄製之畫面等語，惟經本院向福特公司調閱被告
    卸貨之倉庫、搬運空箱處之監視影帶、光碟，福特公司函覆
    ：在94年6 月7 日尚未對被告卸貨作業區有裝監視設備，且
    公司現有之監視器母機存檔期限為期1 個月，因此無法提供
    等情，有福特公司（95）福六人資字第002 號函可參（本院
    卷），且證人戊○○亦於本院審理中證稱：倉庫內裝有監視
    器，但因為公司規定工作時要開燈，堆高機也要開燈，在暗
    處僅能錄到堆高機的燈光等語（本院95年4 月28日審判筆錄
    第6 頁），故無法取得案發當時被告在福特公司之卸貨、搬
    運空箱等監視畫面而作為本院審理之證據；又證人乙○○雖
    於本院審理中證稱：當時被告在本地物料倉庫第一區前收空
    箱時，伊有幫忙收，但沒有上車檢查，後來被告由本地物料
    倉庫第一區直接右轉到「MPPO」區後方空籃區，之後福特公
    司人員要伊過去檢查伊就過去，當時被告還未開始收空籃等
    語（同上審判筆錄第18、19頁），惟證人乙○○亦稱：當時
    被告先開車到「MPPO」區後方空籃區後，間隔約3 至5 分鐘
    ，伊才從本地物料倉庫第1 區走到該空籃區，伊步行至該處
    約1 分鐘等語（同上審判筆錄頁數），可見被告獨自抵達「
    MP PO 區」後方空籃區約4 至6 分鐘後，證人乙○○始至該
    處，是被告已有足夠時間將之前所放置有尾燈之箱子搬運至
    貨車內，縱證人乙○○所言：被告至「MPPO」區後方空籃區
    尚未開始搬運空箱等語，亦無法為有利於被告之認定。
    綜上所述，被告意圖為自己不法之所有而竊取福特公司所有
     之汽車尾燈32個之犯行明確，應依法論科。
二、核被告己○○所為，係犯刑法第320 條第1 項之普通竊盜罪
    。爰審酌被告為專職送貨之司機，利用職務之便為此犯行，
    雖事後福特公司已取回遺失之尾燈，惟被告於犯罪後矢口否
    認犯行又飾詞狡辯，其犯後態度惡劣，再參酌被告平日素行
    、智識程度等一切情狀，認公訴人求處被告有期徒刑1 年8
    月略重，而量處如主文所示之刑示懲。
據上論斷，依刑事訴訟法第299 條第1 項前段，刑法第320 條第
1 項，罰金罰鍰提高標準條例第1條前段，判決如主文。
本案經檢察官徐文豪到庭執行職務。
中    華    民    國    95    年    5     月    12    日
                         臺灣桃園地方法院刑事第四庭
                             審判長法  官    黃斯偉
                                   法  官    張淑華
                                   法  官    蘇昭蓉
以上正本證明與原本無異。
如不服本判決，應於送達後10日內，向本院提出上訴狀。
                                   書記官    韓若玉
中    華    民    國    95    年    5     月    12    日
附錄法條：刑法第320條
中華民國刑法第320條
(普通竊盜罪、竊佔罪)
意圖為自己或第三人不法之所有，而竊取他人之動產者，為竊盜
罪，處五年以下有期徒刑、拘役或五百元以下罰金。
意圖為自己或第三人不法之利益，而竊佔他人之不動產者，依前
項之規定處斷。
前二項之未遂犯罰之。


司法院資訊處製作；財團法人民間司法改革基金會備份。
